

Leonardo dos Santos Barbosa

Brasileiro, Casado, 24 anos (12) 98130-9006 leobar1995@gmail.com

Resumo

Analista de Sistemas. Graduado em Análise e Desenvolvimento de sistemas pelo Instituto Federal de Educação, Ciência e Tecnologia de São Paulo – IFSP. Atuo na área de Tecnologia da Informação, gerenciando, planejando, avaliando e executando o desenvolvimento de novos sistemas, estabelecendo padrões e métodos para a organização e identificando soluções para problemas técnicos ou administrativos. Possuo experiência no desenvolvimento de sistemas em Java, PHP e Python, com banco de dados SQL Server e Mysql. Experiência em UML e na metodologia Ágil Scrum. Conhecimentos práticos no uso dos frameworks JPA, Hibernate, AngularJS, Bootstrap e Spring, bem como no desenvolvimento de aplicações mobile usando React Navite.

Formação Acadêmica

Graduação em Análise e Desenvolvimento de Sistemas - concluído em 2017

IFSP – Instituto Federal de Educação, Ciência e Tecnologia de São Paulo

Técnico em Informática para Internet – concluído em 2013

ETEC - Centro Paula Souza

Ensino Médio – concluído em 2012

E.E Dr. Eduardo Correa da Costa Junior

Cursos

Java (Carga horária: 20h) – 2013 a 2013 Instituto politécnico de Ensino a Distância

Programação em C#. (Carga horária: 117h) - 2013 a 2013

Escola Virtual - Fundação Bradesco

HTML 5 Homologado pela W3C - 2013 a 2013

Microsoft Virtual Academy

Fundamentos do desenvolvimento de software – 2013 a 2013

Microsoft Virtual Academy

Hardware - 2011 a 2012

Mega Chip Informática

Informática Completa – 2007 a 2009

Mega Chip Informática

Idiomas

Inglês - Intermediário

Experiência Profissional

Analista de Sistemas

Marino Automação e Projetos - 11/2016 - o momento

Funções: Levantamento e análise de requisitos, desenvolvimento de novos sistemas, elaboração da documentação técnica e definição da arquitetura do sistema. Análise da viabilidade do desenvolvimento e aplicação de novos sistemas, envolvendo o levantamento das necessidades, pesquisas e avaliações de sistemas disponíveis no mercado. Realização de testes para garantir a estabilidade e conformidade com as especificações funcionais.

Analista Desenvolvedor - Freelancer

TS Inova - 07/2018 a 06/2019

Funções: Desenvolvimento de sistemas para internet utilizando linguagens Java, Python e PHP; integrado a APIs externas, consultando e armazenando dados em banco de dados SQL Server e Mysql.

Analista de Suporte Técnico - Freelancer

Pipehline Services - 10/2016 a 03/2017

Funções: Suporte técnico em sistemas para clientes internos e externos, respondendo questões não só técnicas, mas também sobre serviços, produtos, relacionamento com clientes e garantia. Participação na análise, planejamento, desenvolvimento, instalação e manutenção de sistemas para internet, banco de dados e correlatos.

Técnico de Manutenção

Marino Automação e Projetos - 05/2014 a 02/2015

Funções: Realização de diagnóstico, instalação e manutenção preventiva e corretiva de sistemas, máquinas e equipamentos. Participação na análise, planejamento, desenvolvimento, instalação e manutenção de sistemas, banco de dados e correlatos.

Informações Complementares

Conhecimentos e Experiências em Java, PHP, Python, HTML, CSS, SQL, SQL Server, Mysql, Git, Scrum, Spring MVC, Spring Boot, Primefaces, AngularJS, Bootstrap, React, React Native.